【裁判字號】    95,交簡上,32
【裁判日期】    951027
【裁判案由】    過失傷害
【裁判全文】
臺灣花蓮地方法院刑事判決            95年度交簡上字第32號
    上  訴  人  甲○○
    即  被  告
上列上訴人即被告因過失傷害案件，不服本院花蓮簡易庭95年度
花交簡字第181號，中華民國95年7月10日第一審判決（聲請簡易
判決處刑案號：臺灣花蓮地方法院檢察署95年度偵字第2928號）
，提起上訴，本院管轄之第二審合議庭判決如下：
    主  文
上訴駁回。
甲○○緩刑貳年。
    事實及理由
一、本案經本院審理結果，認第1 審簡易判決依過失傷害罪判處
    被告甲○○有期徒刑3月，如易科罰金，以銀元300元即新臺
    幣900元折算1日，認事用法及量刑均無不當，應予維持，並
    引用第1審簡易判決書記載之事實、證據及理由。
二、被告上訴意旨亦坦承犯行，惟以其業與被害人乙○○達成和
    解為由，請求本院宣告緩刑。經查：被告於95年9月7日業與
    被害人乙○○以新臺幣87萬5 千元之賠償金達成和解之事實
    ，業經被害人乙○○於本院陳述明確，並有本院95年度花調
    字第59號調解筆錄影本乙份在卷可稽，被害人乙○○於本院
    亦陳明希望給予被告自新的機會（見本院95年9 月11日準備
    程序筆錄第2 頁），堪認被告於犯後積極填補被害人乙○○
    損失之態度甚為良好。
三、刑法第74條關於緩刑之規定業於94年2月2日修正公布，並於
    被告行為後之95年7月1日施行，修正前後刑法第74條之規定
    臚列於附件所示，經依修正後刑法第2條第1項規定比較修正
    前後刑法第74條規定結果，修正後刑法第74條增列附條件為
    緩刑宣告之規定，且緩刑之效力不及於從刑與保安處分之宣
    告，顯然較不利於被告，故本院應依適用修正前刑法第74條
    之規定。查被告前未曾受有期徒刑以上刑之宣告，此有臺灣
    高等法院被告前案紀錄表乙紙在卷可按，其經此起訴審判後
    ，當知所警惕，信無再犯之虞，本院因認所宣告之刑以暫不
    執行為適當，爰併諭知緩刑2年，用啟自新。
據上論斷，應依刑事訴訟法第455條之1第3 項、第368條、第373
條，刑法第2條第1項前段，修正前刑法第74條第1 款之規定，判
決如主文。
本案經檢察官王怡仁到庭執行職務。
中    華    民    國    95    年    10    月    27    日
                              臺灣花蓮地方法院刑事第三庭
                                  審判長法  官    鄭培麗
                                        法  官    張嘉芬
                                        法  官    鄭光婷
上列正本證明與原本無異。
本件不得上訴。
                                        書記官
中    華    民    國    95    年    10    月    31    日
附件
  修正前刑法第74條：
  「受2年以下有期徒刑、拘役或罰金之宣告，而有左列情形之
    一，認為以暫不執行為適當者，得宣告2年以上5年以下之緩
    刑，其期間自裁判確定之日起算：
    一、未曾受有期徒刑以上刑之宣告者。
    二、前受有期徒刑以上刑之宣告，執行完畢或赦免後，5年
        以內未曾受有期徒刑以上刑之宣告者。」
  修正後刑法第74條：
  「受2年以下有期徒刑、拘役或罰金之宣告，而有下列情形之
    一，認以暫不執行為適當者，得宣告2年以上5年以下之緩刑
    ，其期間自裁判確定之日起算：
    一、未曾因故意犯罪受有期徒刑以上刑之宣告者。
    二、前因故意犯罪受有期徒刑以上刑之宣告，執行完畢或赦
        免後，5年以內未曾因故意犯罪受有期徒刑以上刑之宣
        告者。
    緩刑宣告，得斟酌情形，命犯罪行為人為下列各款事項：
    一、向被害人道歉。
    二、立悔過書。
    三、向被害人支付相當數額之財產或非財產上之損害賠償。
    四、向公庫支付一定之金額。
    五、向指定之公益團體、地方自治團體或社區提供40小時以
        上240小時以下之義務勞務。
    六、完成戒癮治療、精神治療、心理輔導或其他適當之處遇
        措施。
    七、保護被害人安全之必要命令。
    八、預防再犯所為之必要命令。
    前項情形，應附記於判決書內。
    第二項第3款、第4款得為民事強制執行名義。
    緩刑之效力不及於從刑與保安處分之宣告。」


司法院資訊處製作；財團法人民間司法改革基金會備份。
